【裁判字號】    98,消債更,323
【裁判日期】    981019
【裁判案由】    更生事件
【裁判全文】
臺灣士林地方法院民事裁定           98年度消債更字第323號
債  務  人  甲○○
上列債務人聲請更生事件，本院裁定如下：
    主  文
債務人應於本裁定送達後三十日內，補提如附表所示文件及資料
到院。
    理  由
一、按債務人與金融機構協商成立者，不得聲請更生或清算，但
    因不可歸責於己之事由，致履行顯有重大困難者，不在此限
    。本條例施行前，債務人依金融主管機關協調成立之中華民
    國銀行公會會員辦理消費金融案件無擔保債務協商機制與金
    融機構成立之協商，準用前項之規定，消費者債務清理條例
    第151 條第5 項、第6 項分別定有明文。又債務人聲請更生
    時，所提出之財產及收入狀況說明書，應表明下列事項，並
    提出證明文件：一、財產目錄，並其性質及所在地。二、最
    近五年是否從事營業活動及平均每月營業額。三、收入及必
    要支出之數額、原因及種類。四、依法應受債務人扶養之人
    ，此觀諸消費者債務清理條例第43條第6 項規定自明。次按
    ，債務人聲請更生或清算不合程式或不備其他要件者，法院
    應以裁定駁回之，但其情形可以補正者，法院應定期間先命
    補正，同條例第8 條定有明文。且更生之聲請有拒絕提出關
    係文件或為財產變動狀況之報告者，應駁回之，參諸同條例
    第46條第3 款規定自明。
二、查本件債務人具狀聲請更生，漏未提出如附表所示文件及資
    料到院，爰定期命補正，如逾期未補正，則駁回其聲請。
中    華    民    國    98    年    10    月    19    日
                  民事第三庭  法      官  林尚諭
上為正本係照原本作成。
本件不得抗告。
中    華    民    國    98    年    10    月    19    日
                              書  記  官  朱亮彰
附表：
1、中華民國銀行公會會員辦理消費金融案件無擔保債務協商機
   制協議書及無擔保債務還款計畫書。
2、債務人應提出以債務人為要保人之商業保險契約書（含人壽
   保單及儲蓄性、投資性保單），投保內容，是否辦理保單質
   借及金額，並陳報現有保單價值準備金之金額。
3、依債務人所提中國信託銀行、玉山銀行、國泰世華銀行存摺
   內頁所載，自民國96年9 月起至98年2 月間之工作所得，包
   含保險經紀收入為新臺幣（下同）2 萬1168元（98年2 月）
   至6 萬2367元（96年10月）不等，且每月均超過2 萬元。債
   務人於財產及收入狀況說明書陳述聲請前二年收入僅每月2萬
   元，顯為不實陳述。又債務人所提中國信託銀行、玉山銀行
   及國泰世華銀行存摺均不完整，似有隱匿。債務人應提出：
   （1）中國信託銀行、玉山銀行及國泰世華銀行自96年9 月起
        迄今，完整、清晰且按頁數順序排列之存摺封面及內頁
        影本（應補登存摺至本裁定送達日）。
   （2）按時間順序，列表說明自96年9 月起迄今，所有工作內
        容、來源（即僱主）、實際收入金額 (須包含96、97
        年綜合所得稅各類所得資料清單所載中國信託保險經紀
        人股份有限公司等7 家公司之薪資收入)。
   （3）自96年9 月起迄今所有工作之薪資單影本，及最新勞保
        被保險人投保資料表。縱未能提出薪資證明文件，仍應
        按月記載大約收入金額。
4、債務人配偶吳國權最新「全戶」戶籍謄本（記事勿省略），
   96、97年綜合所得稅各類所得資料清單及財產歸屬資料清單
   。最新勞保被保險人投保資料表，自96年9月起迄今薪資單影
   本，是否與債務人同住，若未同住，應說明其實際居住地址
   ，未同住之原因。
5、債務人「全戶」戶籍謄本（記事勿省略），是否實際居住戶
   籍地，若未居住戶籍地，應說明設籍原因，及實際居住地址
   。另應說明實際居住房屋之居住權源，房屋坪數，所有居住
   成員，如何分擔相關居住費用，並提出所有居住成員收入證
   明，及97年度全年水、電、瓦斯、市內電話費繳費明細（向
   繳費單位申請）。
6、詳列每月債務人個人必要生活費用須9500元之明細、各細項
   金額及其必要性，不得以概括項目及概括金額代之。若未實
   際支出，不得列入，關於債務人個人必要生活費用亦不得與
   配偶或應受扶養人合併列計。
7、提出適當單據，說明債務人之通勤地點，通勤方式，交通費
   每月須3500元之明細及計算式。
8、應受扶養人蔡蘇來有「全戶」戶籍謄本（記事勿省略），96
   、97年綜合所得稅各類所得資料清單及財產歸屬資料清單，
   自96年9 月起迄今之郵局存摺封面及內頁影本（應補登存摺
   至本裁定送達日），與何人同住，是否領取老人年金及金額
   ，目前有無工作，及收入證明影本。並說明其每月生活費須1
   萬4556元之明細、各細項金額及其必要性，若未實際支出，
   不得列入，亦不得以概括項目、概括金額或最低生活費標準
   代之。
9、提出債務人家族系統表，應受扶養人蔡蘇來有所有扶養義務
   人之收入證明（薪水帳戶存摺或薪資單影本），如何分擔扶
   養費用，及其實際支出之扶養費。若未支出，應釋明其未能
   支出之原因。
10、債務人居住於臺北縣淡水鎮，依內政部主計處公布98年度臺
    北縣每人每月最低生活費為1 萬0792元（包含食衣住行育樂
    醫療雜支等），是債務人之每月生活費應不得超過1 萬0792
    元，始屬合理。惟債務人於積欠高額債務無力清償之情形下
    ，仍每月支出2 萬1852元，已超過上開最低生活費標準甚多
    ，債務人顯未撙節支出，有不當浪費之情。債務人應說明若
    經裁定開始更生後，是否同意撙節支出至上開最低生活費標
    準，若不同意，應詳為說明須合理增加之費用明細、各細項
    金額及必要性。


司法院資訊處製作；財團法人民間司法改革基金會備份。
